【裁判字號】    92,訴,277
【裁判日期】    920306
【裁判案由】    毒品危害防制條例
【裁判全文】
臺灣板橋地方法院刑事判決                          九十二年度訴字第二七七號
    公  訴  人  臺灣板橋地方法院檢察署檢察官
    被      告  甲○○
右列被告因毒品危害防制條例案件，經檢察官提起公訴（九十一年度毒偵字第三九五
一號、九十一年度毒偵緝字第五四一、五四二號），本院判決如左：
    主  文
甲○○連續施用第一級毒品，累犯，處有期徒刑捌月，扣案之海洛因壹包（淨重零點
壹參公克）沒收銷燬，注射針筒貳支、摻食管貳支、分裝袋柒拾個均沒收；又連續施
用第二級毒品，累犯，處有期徒刑伍月，扣案之安非他命參包（驗餘總淨重壹點捌壹
公克）均沒收銷燬；應執行有期徒刑拾壹月，扣案之海洛因壹包（淨重零點壹參公克
）、安非他命參包（驗餘總淨重壹點捌壹公克）均沒收銷燬，注射針筒貳支、摻食管
貳支、分裝袋柒拾個均沒收。
    事  實
一、甲○○曾於民國八十六年間因違反麻醉藥品管理條例案件，經本院於八十七年四
    月二十四日判處有期徒刑三月確定，並於八十八年六月二十四日易科罰金執行完
    畢。被告猶不知悔悟，又於八十八年間因涉犯施用毒品安非他命案件，經本院以
    八十八年度毒聲字第七一０七號裁定送觀察、勒戒，之後認無繼續施用毒品之傾
    向，業經臺灣板橋地方法院檢察署檢察官於八十八年十二月十六日以八十八年度
    毒偵字第四二六號為不起訴處分確定。詎甲○○於五年內竟另基於施用第一級毒
    品之概括犯意，自八十九年十二月間某日起至九十一年十一月六日止，在台北縣
    板橋市○○○街十三號一樓住處，以針筒注射之方式，先後施用第一級毒品海洛
    因多次。復基於施用第二級毒品之概括犯意，自九十一年四月十日起至九十一年
    十一月六日止，在前開住處，以將安非他命置入吸食器內燒烤產生煙霧之吸用方
    式，先後施用第二級毒品安非他命多次。迨於九十一年二月二十二日下午十四時
    四十五分許，為警在台北縣土城市○○路○段一二八號查獲。又於九十一年四月
    十九日凌晨二時三十分許，在台北市士林區重陽橋機車引道上為警查獲，並在其
    身上扣得安非他命三包（總毛重二點七二公克、驗餘總淨重一點八一公克），嗣
    並帶同警員至上址住處扣得海洛因一包（包裝重零點二三公克、淨重零點一三公
    克），及其所有供施用海洛因所用之注射針筒一支。惟甲○○經交保釋放後，又
    於九十一年十一月六日晚上二十三時三十分許，為警在台北縣板橋市○○路○段
    與僑中三街口查獲，並扣得其所有供施用海洛因所用之注射針筒一支、摻食管二
    支及分裝袋七十個。甲○○經台灣板橋地方法院檢察署檢察官向本院聲請以九十
    一年度毒聲字第一六一九號裁定送勒戒處所觀察勒戒，因認有繼續施用毒品傾向
    ，再經台灣板橋地方法院檢察署檢察官向本院聲請以九十一年度毒聲字第三九九
    三號裁定送令入戒治處所施以強制戒治，現仍於臺灣桃園女子戒治所強制戒治中
    。
二、案經基隆市警察局第四分局及臺北縣政府警察局板橋分局報請暨台北市政府警察
    局移送臺灣士林地方法院檢察署呈請台灣高等法院檢察署檢察長核令移轉臺灣板
    橋地方法院檢察署檢察官偵查起訴。
    理  由
一、右揭事實，業據被告甲○○於本院審理時坦承不諱，並有安非他命三包（總毛重
    二點七二公克、驗餘總淨重一點八一公克）、海洛因一包（包裝重零點二三公克
    、淨重零點一三公克）、注射針筒二支、摻食管二支及分裝袋七十個等物扣案足
    資佐證，且有台北市政府警察局九十一年七月二十二日北市鑑毒字第四０六號鑑
    驗通知書、法務部調查局九十一年五月二十日調科壹字第040002968號鑑定通知
    書各一紙附卷可考。又被告於九十一年二月二十二日為警查獲後所採集之尿液檢
    體，經送基隆市衛生局檢驗結果，確呈嗎啡陽性反應，而被告於九十一年十一月
    八日所採集之尿液檢體，經送驗結果，確呈安非他命及鴉片陽性反應等情，有基
    隆市衛生局檢驗成績書、台灣台北看守所收容人毒品尿液檢驗報告表各一紙在卷
    可稽。再被告曾於八十八年間因涉犯施用毒品安非他命案件，經本院以八十八年
    度毒聲字第七一０七號裁定送觀察、勒戒，之後認無繼續施用毒品之傾向，業經
    臺灣板橋地方法院檢察署檢察官於八十八年十二月十六日以八十八年度毒偵字第
    四二六號為不起訴處分確定；且其於五年以內再犯本件施用第一級、第二級毒品
    犯行後，經本院以九十一年度毒聲字第一六一九號裁定送勒戒處所觀察勒戒，因
    認有繼續施用毒品傾向，再經本院以九十一年度毒聲字第三九九三號裁定送令入
    戒治處所施以強制戒治等情，有臺灣板橋地方法院檢察署檢察官八十八年度毒偵
    字第四二六號不起訴處分書、臺灣高等法院被告全國前案紀錄表、本院九十一年
    度毒聲字第一六一九號裁定、台灣台北看守所附設勒戒處所出具之有無繼續施用
    毒品傾向證明書、本院九十一年度毒聲字第三九九三號裁定等各一份附卷足憑。
    是故，被告所為與毒品危害防制條例第二十條第三項前段之規定相符，殆無疑問
    。本件事證明確，被告施用海洛因及安非他命之犯行，均洵堪認定。
二、核被告施用海洛因之行為，係犯毒品危害防制條例第十條第一項施用第一級毒品
    罪；其施用安非他命之行為，則係犯同條例第十條第二項施用第二級毒品罪。而
    其於施用海洛英與安非他命前或後之持有海洛因與安非他命犯行，各為其施用之
    高度行為所吸收，均不另論罪。又被告先後多次施用海洛因及先後多次施用安非
    他命之行為，均時間緊接，犯罪構成要件相同，顯係基於概括犯意而反覆為之，
    均應依連續犯規定，各論以一罪，並依法分別加重其刑。又公訴人就被告施用第
    二級毒品安非他命部分，雖僅就其於九十一年四月十二日之施用行為起訴，其餘
    施用毒品安非他命行為部分，起訴事實均未予敘及，然該等事實與原起訴經本院
    判決有罪部分，具連續犯之裁判上一罪關係，為起訴效力所及，本院自得一併予
    以審究，附此敘明之。再被告所犯之施用第一級毒品及施用第二級毒品二罪，犯
    意各別，行為互殊，應予分論併罰。末查被告曾有如事實欄所示之違反麻醉藥品
    管理條例案件之論罪科刑執行情形，有前開臺灣高等法院被告全國前案紀錄表附
    卷可憑，其於受有期徒刑之執行完畢後，五年以內再犯本件有期徒刑以上等罪，
    為累犯，各應依刑法第四十七條之規定遞加重其刑。爰審酌被告曾因施用毒品經
    送勒戒所觀察、勒戒後，仍未能戒斷其施用毒品之惡習，惟因施用毒品僅係戕害
    其自己身心並無加害他人，且被告犯罪後態度尚稱良好等一切情狀，分別量處如
    主文所示之刑，並定其應執行刑，以示懲儆。
三、扣案之海洛因一包（包裝重零點二三公克、淨重零點一三公克）、安非他命三包
    （總毛重二點七二公克、驗餘總淨重一點八一公克），分屬第一級、第二級毒品
    ，均應依毒品危害防制條例第十八條第一項前段之規定宣告沒收銷燬之。又扣案
    之注射針筒二支、摻食管二支及分裝袋七十個，均為被告所有並係供其施用海洛
    因所用等情，亦據被告供明在卷，且查該等物品之性質上僅係日常用品臨時替代
    使用之物，無論就其性質上或使用上，均非專供施用毒品之器具，爰依刑法第三
    十八條第一項第二款宣告沒收。
據上論斷，應依刑事訴訟法第二百九十九條第一項前段，毒品危害防制條例第十條第
一項、第二項、第十八條第一項前段，刑法第十一條前段、第五十六條、第四十七條
、第五十一條第五款、第三十八第一項第二款，判決如主文。
本案經檢察官許梨雯到庭執行職務
中      華      民      國      九十二      年      三    月    六      日
                                        臺灣板橋地方法院刑事第二庭
                                            法  官  崔玲琦
右正本證明與原本無異。
如不服本判決，應於判決送達後十日內，向本院提出上訴狀。
                                            書記官  王治華
中      華      民      國      九十二      年      三    月    十七    日
毒品危害防制條例第十條：
施用第一級毒品者，處六月以上五年以下有期徒刑。
施用第二級毒品者，處三年以下有期徒刑。


司法院資訊處製作；財團法人民間司法改革基金會備份。
